【裁判字號】    98,交聲,2920
【裁判日期】    981230
【裁判案由】    聲明異議
【裁判全文】
臺灣高雄地方法院交通事件裁定        98年度交聲字第2920號
原處分機關  高雄市政府交通局
代  表  人  甲○○
異  議  人
即受處分人  乙○○
上列異議人即受處分人因違反道路交通管理處罰條例案件，對於
高雄市政府交通局民國98年10月15日所為之高市交裁字第裁32-B
00000000號裁決聲明異議，本院裁定如下：
    主  文
異議駁回。
    理  由
一、原處分機關略以：異議人即受處分人乙○○（下稱異議人）
    駕駛車牌號碼969-XP號營業一般小客車，於民國98年7 月7
    日下午2 時52分許，在高雄市左營區高鐵站臨停區內不遵守
    主管機關規定，違規停車上客，經警當場掣單舉發，爰依道
    路交通管理處罰條例（下稱道交條例）第60條第2 項第4 款
    規定，裁處罰鍰新臺幣（下同）1,800 元之處分等情。
二、聲明異議意旨略以：伊當天是載客人進入高鐵站區，讓客人
    下車，不是讓客人上車，且伊沒有收到紅單（指舉發違反道
    路交通管理事件通知單《下稱舉發通知單》），也沒有在紅
    單上簽名，警員沒有在紅單上註明「拒簽」，也沒有在事後
    將紅單寄給伊，伊是冤枉的等語。爰依法聲明異議，請求撤
    銷原處分等語。
三、按受處分人不服公路主管機關所為之處罰，得於接到裁決書
    之翌日起20日內，向管轄地方法院聲明異議，道交條例第87
    條第1 項定有明文。本件原處分機關於98年10月15日以高市
    交裁字第裁32-B00000000號裁決裁處異議人上開處分，異議
    人於98年10月22日收受該裁決書後不服，於98年10月26日具
    狀向本院聲明異議等情，有上開裁決書、送達證書、聲明異
    議狀及其上本院收文戳章在卷足參（見本院98年度交聲字第
    2920號卷第1 至3 、14頁），未逾前開法定期間，是本件聲
    明異議之程序為合法，核先敘明。
四、次按計程車之停車上客，不遵守主管機關之規定，而道交條
    例第2 章各條無處罰之規定者，處900 元以上1,800 元以下
    罰鍰，道交條例第60條第2 項第4 款定有明文。又計程車在
    設有停車上客處標誌之路段，應在指定之上客處搭載乘客，
    不得沿途攬載，道路交通安全規則第78條第4 款亦規定甚明
    。經查：
(一)本件異議人於前揭時、地，駕駛上開營業小客車違規上客之
    事實，業據證人即舉發本件之高雄市政府警察局左營分局博
    愛四路派出所警員魏群峰於本院審理中到庭結證稱：要進入
    本件案發地點前的高鐵站臨停接送區○ ○道入口處就有禁止
    空計程車入內載客之告示牌，伊當時是在該處執行專案勤務
    ，並有架設攝影機，伊親眼看見本件異議人駕駛空計程車進
    入該處載客人，伊確定異議人當時是空計程車上客，不是下
    客，伊就直接開單，並將舉發通知單交給異議人，異議人收
    受舉發通知單就塞在車前座某處，氣沖沖的載客人走了，因
    為在伊開罰的計程車中，只有異議人是拒絕簽名並且氣沖沖
    的離開，所以伊印象深刻，伊不認識異議人，與異議人也無
    何仇怨等語（見同上卷第25至28頁），而證人魏群峰僅適於
    上開時間於該處執行專案勤務之警員，與異議人間互不相識
    ，自無設詞攀誣異議人之必要，且其依法舉發係本於職責所
    為，其執行公務本身即受行政懲處責任之監督，復查無其他
    證據足資證明證人魏群峰有何捏造事實、違法取締之情事，
    其上開證述自屬可採。此外，亦有證人魏群峰之職務報告1
    紙及本件違規採證照片1 張在卷可稽（見同上卷第20至21頁
    ），益徵證人魏群峰前開證述屬實。另高鐵左營站計程車上
    客處之標誌設置於高雄市○○路與重信路口，而高鐵左營站
    之臨停處則是禁止空計程車進入載客乙節，則據高雄市政府
    交通局98年11月18日高市交裁字第0980056609號函覆本院明
    確（見同上卷第32頁），是異議人於前揭時間，駕駛無乘客
    之上開營業小客車進入高鐵左營站之臨停接送區載客，顯屬
    違規載客無訛。
(二)異議人固辯稱：伊當時是載客人到該處下車云云，並提出其
    排班表1 紙為證（見同上卷第31頁），惟異議人此部分所辯
    與證人魏群峰所述內容不符，而證人魏群峰之證述應屬客觀
    可信乙節，業如前述，是異議人此部分所辯，應屬卸責之詞
    ，不足採信。至其提出之排班表1 紙，觀其特別以螢光筆標
    示之內容，係地點為「河堤路5 」、日期為「2009/7/7 」
    、時間為「14：36」、電臺為「626 」、金額為「30」之記
    載，尚難資為異議人確有於本件舉發通知單所載違規時間載
    客至高鐵左營站下客之佐證。
(三)又異議人辯稱：伊沒有收受紅單，警員事後也沒有另外寄紅
    單給伊云云。惟按行為人有道交條例之情形者，應填製舉發
    通知單，並於被通知人欄予以勾記，當場舉發者，應填記駕
    駛人或行為人姓名、性別、出生年月日、地址、身分證統一
    編號及車主姓名、地址、車牌號碼、車輛種類。被查獲之駕
    駛人或行為人為受處分人時，應於填記通知單後將通知聯交
    付該駕駛人或行為人簽名或蓋章收受之；拒絕簽章者，仍應
    將通知聯交付該駕駛人或行為人收受，並記明其事由及交付
    之時間；拒絕收受者，應告知其應到案時間及處所，並記明
    事由與告知事項，視為已收受，違反道路交通管理事件統一
    裁罰基準及處理細則第11條第1 項第1 款定有明文。經查，
    異議人駕駛上開營業小客車於上開時、地違規上客，經證人
    魏群峰當場掣單舉發，並將舉發通知單交付予異議人收受乙
    節，業經論述如前，揆諸前揭說明，本件自應視為異議人已
    收受該舉發通知單而完成送達，舉發機關本無庸另行送達舉
    發通知單，且縱異議人未在舉發通知單上簽名，亦不影響本
    件舉發之效力，異議人此部分所辯，同難採為對其有利之認
    定。
(四)本件舉發通知單所載應到案日期為98年7 月30日，而異議人
    於98年9 月29日即逾越應到案期限60日以上始繳納罰鍰等情
    ，有前開裁決書、舉發違反道路交通管理事件通知單、交通
    違規案件陳述單各1 份可參（見同上卷第3 、15、17頁）。
    是原處分機關依道交條例第60條第2 項第4 款、違反道路交
    通管理事件統一裁罰基準表中「計程車之停車上客，不遵守
    主管機關之規定，逾越應到案期限60日以上繳納罰鍰或到案
    聽候裁決者，罰鍰基準為1,800 元」之規定，裁處異議人罰
    鍰1,800 元，核無違誤。
五、綜上所述，異議人駕駛上開營業一般小客車於前揭時、地，
    有在禁止停車上客處所停車上客之交通違規行為，事證明確
    ，異議人前揭所辯，均為卸責之詞，不足採信。原處分機關
    援引道交條例第60條第2 項第4 款規定，裁處異議人罰鍰1,
    800 元之處分，並無違誤。本件聲明異議為無理由，應予駁
    回。
六、依道路交通案件處理辦法第19條，裁定如主文。
中    華    民    國    98    年    12    月    30    日
                  交通法庭  法  官  毛妍懿
以上正本證明與原本無異。
如不服本裁定，應於收受送達後5 日內向本院提出抗告狀。
中    華    民    國    98    年    12    月    31    日
                            書記官  林晏光

司法院資訊處製作；財團法人民間司法改革基金會備份。
